【裁判字號】    89,沙簡上,7
【裁判日期】    890818
【裁判案由】    傷害
【裁判全文】
台灣台中地方法院刑事判決                          八十九年度沙簡上字第七號
    上訴人即被告  丁○○
右上訴人因家庭暴力之傷害案件，不服本院沙鹿簡易庭八十八年度沙簡字第六四０號
中華民國八十八年十一月十八日第一審簡易判決（聲請案號：臺灣臺中地方法院檢察
署八十八年度偵字第一九六三六號）提起上訴，本院管轄之第二審合議庭判決如左：
    主  文
上訴駁回。
    事  實
一、丁○○與丙○○為夫妻關係，係屬家庭暴力防治法第三條第一款所規定之家庭成
    員，惟二人感情不睦，丁○○因與丙○○爭執兒子之監護權，而於民國（下同）
    八十八年二月十一日二十時許，在台中縣大肚鄉○○村○○街十九號丙○○住處
    前，徒手抓傷丙○○，致丙○○受有右臉部抓傷痕三Ｘ一公分、左手前臂抓傷及
    右手背抓傷多處。
二、案經丙○○訴請台灣台中地方法院檢察署檢察官偵查後聲請簡易判決處刑，經本
    院簡易庭逕以簡易判決處刑。
    理  由
一、訊據上訴人即被告（下稱被告）對右揭時地有與告訴人為小孩監護權問題發生衝
    突爭執等情並不否認，惟矢口否認有傷害犯行，並辯稱：伊未打傷告訴人，係告
    訴人掐伊脖子，伊不知道告訴人的傷是不是伊抓的；警察到時，告訴人一手壓在
    伊身上，一手掐住伊脖子，並將伊壓在地上，伊無反抗能力；伊是正當防衛，並
    無傷害犯行云云。惟查，被告右揭傷害犯行，業據告訴人丙○○指訴歷歷，並經
    證人趙寶美證稱，被告與告訴人當日在證人家門前爭執吵罵，見告訴人臉部有流
    血，像是指甲抓傷之傷痕等語，又證人即告訴人之母薛沈來有亦證稱，被告與告
    訴人吵架後，伊有看見告訴人之臉部流血受傷等語，互核合，再參以本件被告
    因與告訴人發生巨烈爭執，甚經民眾報警前來處理等情，亦為被告所自承，復據
    証人即警員甲○○、陳琪瑜証述在卷，並有報案紀錄可佐，足見被告與告訴人當
    時爭執激烈，告訴人臉部傷痕，應係被告所抓傷；再查，告訴人確受有右臉部抓
    傷痕三Ｘ一公分、左手前臂抓傷痕及右手背抓傷痕多處之傷害，亦有告訴人於八
    十八年二月十二日至臺灣彰化醫院驗傷之診斷証明書可佐，衡情告訴人之指訴應
    堪採信，被告之傷害行為與告訴人之受傷，其間具相當因果關係，至屬灼然。再
    查，對當日情形，被告先於偵訊供稱「（當天告訴人有無打妳？）：記得沒有。
    」等語，至本院又改稱：是先生（即告訴人）打傷我，告訴人掐我脖子，警察到
    時，我被先生一手壓著身上，一手掐我脖子云云，並提出診斷証明書為據，惟其
    先後所述不一，已非無疑，再參以診斷証明書所載傷勢係雙肘瘀腫擦裂傷，與被
    告所述係脖子遭掐傷不符，又被告於本院聲請傳訊之証人乙○○亦到庭証稱：伊
    未目睹當時情形等語，而証人即本案當日到場處理之追分派出所警員甲○○、陳
    琪瑜均証稱：當時看到被告即上訴人坐在車子裡，她先生站在車頭前面，雙方僵
    持，沒看見他二人打架，因被告坐在車上，沒看到被告有無受傷，沒看到丙○○
    壓住被告等語，均與被告於本院所辯不符，是被告辯稱：是先生掐其脖子；伊是
    正當防衛云云，顯非可採。本件事證明確，被告傷害犯行堪以認定。
二、核被告對其家庭成員實施家庭暴力之傷害行為，所為係犯刑法第二百七十七條第
    一項之普通傷害罪，屬家庭暴力防治法第二條第二項之家庭暴力罪。原審依普通
    傷害罪，判處被告罰金二千元，並諭知易服勞役之折算標準，經核其認事用法均
    無違誤，量刑亦屬妥適，被告上訴意旨否認犯行，請求判決無罪云云，非可採信
    ，已如前述，其上訴猶指摘原判決不當，為無理由，應予駁回。
據上論結，應依刑事訴訟法第四百五十五條之一第三項、第三百六十八條，判決如主
文。
本案經檢察官黃惠玲到庭執行職務。
中      華      民      國    八十九    年      八      月     十八     日
                                臺灣臺中地方法院刑事第一庭
                                  審判長法  官  陳  繼  先
                                        法  官  吳  進  發
                                        法  官  黃  家  慧
右正本證明與原本無異。
不得上訴。
                                        書記官
中      華      民      國    八十九    年      八      月     十八     日


司法院資訊處製作；財團法人民間司法改革基金會備份。
